臺灣高雄地方法院刑事判決
111年度審易字第1137號
公  訴  人  臺灣高雄地方檢察署檢察官
被      告  古坤明


                    （另案於法務部○○○○○○○○○執行中）
上列被告因竊盜案件，經檢察官提起公訴（111年度偵字第22674
號），本院判決如下：
    主  文
古坤明犯踰越安全設備竊盜罪，處有期徒刑捌月。
未扣案之犯罪所得現金新臺幣壹仟伍佰元沒收之，於全部或一部
不能沒收或不宜執行沒收時，追徵其價額。
    事實及理由
一、本案被告古坤明所犯非死刑、無期徒刑、最輕本刑為3年以
    上有期徒刑之罪，或高等法院管轄第一審之案件，且被告對
    被訴事實為有罪之陳述，經告以簡式審判程序之旨，並聽取
    檢察官、被告之意見後，本院裁定改依簡式審判程序進行審
    理，是本件之證據調查，依刑事訴訟法第273條之2規定，不
    受同法第159條第1項、第161條之2、第161條之3、第163條
    之1及第164條至第170條規定之限制。
二、本件犯罪事實及證據，除犯罪事實倒數第三行竊取金額部分
    更正為「新臺幣（下同）1,500元」；證據部分補充「被告
    於本院審理中之自白」外，餘均引用檢察官起訴書所載（如
    附件）。
三、論罪科刑
  ㈠核被告所為，係犯刑法第321條第1項第2款之踰越安全設備竊
    盜罪。
  ㈡爰以行為人之責任為基礎，審酌被告不思以正當方法謀取所
    需，竟為貪圖不法利益，擅自踰越鐵皮屋圍籬之安全設備，
    登上屋頂後進入回收場竊取他人財物，顯然漠視刑法保護他
    人財產法益之規範，所為實有不該。惟念被告於犯後坦承犯
    行，態度尚可，竊得現金款項尚非鉅額，兼衡被告有竊盜、
    施用毒品、傷害等前科素行（詳卷附臺灣高等法院被告前案
    紀錄表），素行非佳，及其於本院自述之學經歷、職業、家
    庭生活狀況（事涉個人隱私不予揭露，詳見本院111年11月1
    0日審判筆錄）等一切具體情狀，認公訴檢察官求刑有期徒
    刑10月稍嫌過重，爰量處如主文所示之刑。
　㈢至檢察官雖以被告前因竊盜等案件，經定應執行有期徒刑4年
    8月確定，於110年12月29日入監執行完畢，而應論以累犯等
    語。然檢察官並未就構成累犯之事實及應加重其刑之具體事
    項提出相關證明方法，依最高法院刑事大法庭110年度台上
    大字第5660號裁定意旨，本院自無庸就此部分依職權調查並
    為相關之認定，況被告此部分前科素行，已依刑法第57條第
    5款規定，於量刑時予以審酌，附此敘明。
四、沒收
    查被告所竊取之現金1,500元，並未扣案，亦未發還被害人
    詹棨翔，屬被告之犯罪所得，應依刑法第38條之1第1項前段
    、第3項規定宣告沒收，並諭知於全部或一部不能沒收或不
    宜執行沒收時，追徵其價額。
據上論斷，應依刑事訴訟法第273條之1第1項、第299條第1項前
段、第310條之2、第454條第2項，判決如主文。
本案經檢察官詹美鈴提起公訴，檢察官范文欽到庭執行職務。
中　　華　　民　　國　　111 　年　　12　　月　　13　　日
                  刑事第五庭    法　官  李宜穎
以上正本證明與原本無異。
如不服本判決應於收受判決後20日內向本院提出上訴書狀，並應
敘述具體理由。其未敘述上訴理由者，應於上訴期間屆滿後20日
內向本院補提理由書(均須按他造當事人之人數附繕本)「切勿逕
送上級法院」。
中　　華　　民　　國　　111 　年　　12　　月　　13　　日
  　　　　　　　　　　　　　　　書記官  黃挺豪　　　　　　　　　

附錄本判決論罪科刑法條：
刑法第321條
犯前條第一項、第二項之罪而有下列情形之一者，處六月以上五
年以下有期徒刑，得併科五十萬元以下罰金：
一、侵入住宅或有人居住之建築物、船艦或隱匿其內而犯之。
二、毀越門窗、牆垣或其他安全設備而犯之。
三、攜帶兇器而犯之。
四、結夥三人以上而犯之。
五、乘火災、水災或其他災害之際而犯之。
六、在車站、港埠、航空站或其他供水、陸、空公眾運輸之舟、
    車、航空機內而犯之。
前項之未遂犯罰之。

附件：
臺灣高雄地方檢察署檢察官起訴書
                                    111年度偵字第22674號
　　被　　　告　古坤明　男　44歲（民國00年0月00日生）
　　　　　　　　　　　　住○○市○○區○○路000號（臺南
　　　　　　　　　　　　　○○○○○○○○六甲辦公處）
　　　　　　　　　　　　國民身分證統一編號：Z000000000號
上列被告因竊盜案件，業經偵查終結，認為應提起公訴，茲將犯
罪事實及證據並所犯法條分敘如下：　
　　　　犯罪事實
一、古坤明前因竊盜等案件，經定應執行有期徒刑4年8月確定，
    嗣於民國110年12月29日入監執行完畢。猶不知悔改，意圖
    為自己不法所有，基於竊盜之犯意，於111年2月27日1時34
    分許，騎乘腳踏車前往詹棨翔所經營位於高雄市○○區○○○路0
    00號回收廠，攀爬鐵皮屋圍籬登上屋頂後進入回收場內，徒
    手竊取詹棨翔放在零錢罐內之零錢約新臺幣（下同）1000餘
    元，得手後離去。嗣因詹棨翔於翌（28）日8時許發現金錢
    遭竊而報警處理，經調閱監視錄影器畫面始循線查獲。
二、案經高雄市政府警察局鼓山分局報告偵辦。
　　　　證據並所犯法條
一、證據清單及待證事實
編號 證據名稱 待證事實 1 被告古坤明於警詢中之供述 坦承上開犯罪事實 2 被害人詹棨翔於警詢中之陳述 證明被害人之金錢1000餘元於上開時地失竊 3 監視錄影器畫面照片共9張、現場及盤查照片共5張 證明被告有於上開時地爬上鐵皮屋頂後進入回收場内竊取財物 
二、核被告古坤明所為，係犯刑法第321條第1項第2款踰越安全
    設備竊盜罪嫌。被告前受有如犯罪事實欄所載之有期徒刑執
    行完畢（有本署刑案資料查註紀錄表可參），其於5年內故
    意再犯本件有期徒刑以上之罪，為累犯，請審酌司法院大法
    官會議第775號解釋意旨，裁量是否依刑法第47條第1項規定
    加重其刑。至被告竊得之現金1000餘元，尚未返還告訴人，
    自屬犯罪所得，請依刑法第38條之1第1項規定諭知沒收，並
    依同條第3項規定諭知於全部或一部不能沒收或不宜執行沒
    收時，追徵其價額。
三、依刑事訴訟法第251條第1項提起公訴。
　  此　致
臺灣高雄地方法院
中　　華　　民　　國　 111　　年　　8 　　月　　18　　日
　　　　　　　　　　　檢　察　官  詹美鈴